【裁判字號】    98,易,132
【裁判日期】    980421
【裁判案由】    竊盜
【裁判全文】
臺灣基隆地方法院刑事判決               98年度易字第132號
公  訴  人  臺灣基隆地方法院檢察署檢察官
被      告  乙○○
上列被告因竊盜案件，經檢察官提起公訴（98年度偵字第425號
），被告於準備程序中就被訴事實為有罪之陳述，經本院裁定以
簡式審判程序審理，判決如下：
    主    文
乙○○共同逾越安全設備竊盜，累犯，處有期徒刑柒月。
    犯罪事實
一、乙○○前於民國95年間，因竊盜案件，經本院以95年度簡上
    字第59號判處有期徒刑1年確定，於96年3月23日執行完畢。
    竟仍不知悔改，於97年2月25日上午，至丙○○位於基隆市
    七堵區○○街286巷96號5樓住處找丙○○，兩人言談間丙○○得知乙○○缺錢花用，基於竊盜之共同犯意聯絡，向乙○○提議稱「報一條小條的給你賺（台語），之前曾至隔壁基
    隆市○○區○○街286巷92號4、5樓鄰居甲○○住處避債，
    他家應該很有錢」，並帶同乙○○至該住處頂樓，告知乙○○如何進入甲○○家，乙○○當時未置可否。同日下午乙○○與丙○○一同返回乙○○住處後，丙○○再次向乙○○提
    議可至甲○○家行竊，並告知「那間人家應該要晚上6、7點
    才有人回來，平常家裡沒人」等語，增強乙○○犯案之信念
    ，旋即由乙○○獨自一人於同日15時許，前往上開甲○○住
    處，利用丙○○告知之方式，順利由基隆市○○區○○街28
    6巷92號5樓後陽台未上鎖之氣窗攀爬踰越進入屋內（侵入住
    宅部分未據告訴），竊取甲○○所有之手機2支、外國紙鈔
    、金項鍊2條、筆記型電腦1台及勞力士手錶1支等物，得手
    後以電話告知丙○○，並在其住處將上開外國紙鈔、金項鍊
    、手錶等贓物交予丙○○變賣，分得贓款新台幣（下同）2
    萬餘元。嗣乙○○於同年3月2日，在上開竊盜犯行被發覺前
    ，主動至基隆市警察局第三分局偵查隊，向員警崔津偉供出
    上開犯行，並交出竊得之手機1支而自首接受裁判，始悉上
    情（丙○○部分由本院另行審結）。
二、案經基隆市警察局第三分局報告臺灣基隆地方法院檢察署檢
    察官偵查起訴。
    理    由
一、按除簡式審判程序及簡易程序及第376條第1款、第2款所列
    之罪之案件外，第一審應行合議審判，又除被告所犯為死刑
    、無期徒刑、最輕本刑為3年以上有期徒刑之罪或高等法院
    管轄第一審案件者外，於刑事訴訟法第273條第1項程序進行
    中，被告先就被訴事實為有罪之陳述時，審判長得告知被告
    簡式審判程序之旨，並聽取當事人、代理人、辯護人及輔佐
    人之意見後，裁定進行簡式審判程序；刑事訴訟法第284 條
    之1、第273之1條第1項分別定有明文。查本件被告乙○○所
    犯係屬刑事訴訟法第376條第2款所列之罪，依法獨任進行審
    理程序，又被告於本院行準備程序時就被訴事實為有罪之陳
    述，依前揭規定，經聽取當事人之意見後，裁定改行簡式審
    判程序。又簡式審判程序之證據調查，依刑事訴訟法第273
    條之2規定，不受同法第159條第1項審判外陳述排除之限制
    ，再被告對於卷內之各項證據，亦不爭執證據能力，故卷內
    所列之各項證據，自得作為證據，合先敘明。
二、訊據被告乙○○對於上揭犯罪事實坦承不諱，核與證人即被
    害人甲○○於警詢中證述其發現所有財物遭人竊取，及遭竊
    前共犯丙○○曾至其住處躲債之情節均相符，並有贓物認領
    保管單1張、現場指認照片4幀等在卷可稽，足見被告乙○○
    之自白與事實相符，而可採信。本件事證明確，被告犯行堪
    以認定，應予依法論科。
三、按氣窗當係屬防盜之安全設備，是核被告乙○○所為，係犯
    刑法第321條第1項第2款之逾越安全設備竊盜罪。被告乙○○就上開犯行，與丙○○有犯意聯絡及行為分擔，為共同正
    犯。又按以自己共同犯罪之意思，參與實施犯罪構成要件以
    外之行為，或以自己共同犯罪之意思，事先同謀，而由其中
    一部分人實施犯罪之行為者，均屬共同正犯；亦即2人以上
    以共同犯罪之意思，事前同謀，推由其中部分之人實施，其
    未參與實施之共謀者，為學說上所稱之「共謀共同正犯」，
    依司法院大法官釋字第109號解釋，仍成立共同正犯，本件
    共犯丙○○事前向被告乙○○提供行竊對象、甚至明確指出
    進入被害人住處之方式及適宜之下手時機，事後一同分贓，
    係以自己共同犯罪之意思，事先同謀，推由被告乙○○下手
    ，進而共享犯罪成果，顯已逾越為他人犯罪提供助力之幫助
    犯範圍，揆諸前揭說明，仍應屬共同正犯，公訴人認丙○○
    僅係提供助力之幫助犯，尚有未洽，復予敘明。被告有如犯
    罪事實欄所示刑案之執行情形，此有台灣高等法院被告全國
    前案紀錄表在卷可按，其受有期徒刑之執行完畢後，5年內
    再犯本案有期徒刑以上之罪，為累犯，應依刑法第47條第1
    項規定加重其刑。被告乙○○在上開犯罪未經發覺前，主動
    向警方自首而接受裁判，業經證人崔津偉於偵訊時證述明確
    ，本院衡量其自首犯罪，顯有悛悔之意，且減少司法資源之
    浪費，爰依刑法第62條前段規定減輕其刑。其刑有加重減輕
    事由，應先加後減輕之。爰審酌被告已有侵害財產犯罪前科
    、素行欠佳（見卷附台灣高等法院被告前案紀錄表）、正值
    壯年，卻不思以正當方式獲取財物，惟念其犯罪手段尚稱平
    和，且犯後尚知悔悟、深具悔意，並考量其竊得財物價值等
    一切情狀，量處如主文所示之刑。
據上論斷，應依刑事訴訟法第273條之1第1 項、第299條第1項前
段，刑法第28條、第321條第1項第2款、第47條第1項、第62條前
段，判決如主文。
本案經檢察官丁○○到庭執行職務。
中    華    民    國    98    年    4     月    21    日
                  刑事第三庭法    官  陳姵君
以上正本證明與原本無異。
如不服本判決應於收受本判決後10日內向本院提出上訴書狀，其
未敘述上訴理由者，並得於提起上訴後10日內向本院補提理由書
狀（均須按他造當事人之人數附繕本）「切勿逕送上級法院」。
中    華    民    國    98    年    4     月    21    日
                            書 記 官  王佩珠
附錄論罪科刑法條：
中華民國刑法第321條
犯竊盜罪而有左列情形之一者，處6月以上、5年以下有期徒刑：
一  於夜間侵入住宅或有人居住之建築物、船艦或隱匿其內而犯之
    者。
二  毀越門扇、牆垣或其他安全設備而犯之者。
三  攜帶兇器而犯之者。
四  結夥三人以上而犯之者。
五  乘火災、水災或其他災害之際而犯之者。
六  在車站或埠頭而犯之者。
前項之未遂犯罰之。


司法院資訊處製作；財團法人民間司法改革基金會備份。
